最高法院刑事判決                              八十八年度台上字第三二○七號
    上  訴  人  甲○○
右上訴人因林淑貞等自訴違反山坡地保育利用條例案件，不服台灣高等法院中華民國
八十七年九月二十三日第二審判決（八十七年度上訴字第三七○三號，自訴案號：台
灣基隆地方法院八十六年度自字第九三號），提起上訴，本院判決如左：
    主  文
上訴駁回。
    理  由
按刑事訴訟法第三百七十七條規定，上訴於第三審法院，非以判決違背法令為理由，
不得為之。是提起第三審上訴，應以原判決違背法令為理由，係屬法定要件。如果上
訴理由狀並未依據卷內訴訟資料，具體指摘原判決不適用何種法則或如何適用不當，
或所指摘原判決違法情事，顯與法律規定得為第三審上訴理由之違法情形，不相適合
時，均應認其上訴為違背法律上之程式，予以駁回。本件原判決綜合調查證據之結果
，認上訴人甲○○犯有行為時即修正前山坡地保育利用條例第三十四條第一項在他人
山坡地內，擅自設置工作物罪之事實，因而撤銷第一審之科刑判決，改判仍論上訴人
以上開罪名，處有期徒刑柒月；原判決附圖Ｆ、Ｇ所示之鐵皮屋（面積計捌拾貳平方
公尺）沒收，已詳認定犯罪事實之依據及憑以認定之理由，並對上訴人否認犯罪之
辯詞，如何不足採信，均已依據卷內資料予以指駁及說明，從形式上觀察，原判決並
無違背法令情形。上訴意旨謂：系爭鐵皮屋所占用之基地，係上訴人之母賴楊省早年
在該地區之煤礦做礦工時，向礦廠價買使用至今等語，係就原判決已詳為論斷與說明
之事項，再為事實上之爭執，殊非適法之第三審上訴理由。又刑事訴訟法第三百七十
條只規定由被告上訴或為被告之利益而上訴者，第二審法院不得諭知較重於原審判決
之刑。至緩刑並無不利益變更之限制。本件原判決諭知之刑期，與第一審判決相同，
並未加重，僅就第一審判決所宣告之緩刑及其期間，予以撤銷，依上說明，尚非法所
不許。再有罪之判決書，應於理由內記載緩刑之理由，雖為刑事訴訟法第三百十條第
五款所明定，但該項判決如未宣告緩刑，即毋庸說明不宣告之理由，此乃當然之解釋
。原判決於理由三末段說明不宣告緩刑之理由，應屬贅語，上訴意旨指摘該項理由之
說明不當，難謂適法。此外，上訴人徒憑己意，對原審職權之適法行使及原判決理由
已詳為論斷之事項，任意爭辯，顯與法定上訴第三審之形式要件不符，其上訴違背法
律上之程式，應予駁回。
據上論結，應依刑事訴訟法第三百九十五條前段，判決如主文。
中      華      民      國    八十八    年      六      月     十七     日
                              最高法院刑事第七庭
                                  審判長法官  謝  家  鶴
                                        法官  洪  文  章
                                        法官  花  滿  堂
                                        法官  陳  世  淙
                                        法官  洪  佳  濱
      右正本證明與原本無異
                                              書  記  官
中      華      民      國    八十八    年      六      月    二十八    日
